【裁判字號】    98,易,877
【裁判日期】    981113
【裁判案由】    毒品危害防制條例
【裁判全文】
臺灣桃園地方法院刑事判決               98年度易字第877號
公  訴  人  臺灣桃園地方法院檢察署檢察官
被      告  乙○○
選任辯護人  魏雯祈律師
            陳郁仁律師
上列被告因違反毒品危害防制條例案件，經檢察官提起公訴（98
年度偵字第13349 號），本院判決如下：
    主  文
乙○○持有第二級毒品，處拘役伍拾日，如易科罰金，以新臺幣
壹仟元折算壹日。扣案之第二級毒品甲基安非他命貳包（驗餘淨
重共壹點零零捌零公克）均沒收銷燬之；上開毒品包裝袋貳個均
沒收之。
    理  由
一、乙○○明知甲基安非他命為毒品危害防制條例第2 條第2 項
    第2 款所規定之第二級毒品，未經許可不得持有，竟於不詳
    時、地，自不詳真實姓名年籍之成年人，取得以小型透明夾
    鍊袋所包裝之第二級毒品甲基安非他命2 包（共淨重1.0345
    公克，因鑑驗使用0.0265公克，驗餘淨重1.0080公克），而
    非法持有第二級毒品，並置放於其所有之隨身皮包內。嗣於
    民國97年10月16日上午9 時許，為警會同其男友甲○○，前
    往桃園縣桃園市○○路○ 段413 巷30號乙○○住處3 樓其休
    息之房間內，自乙○○所有之上開皮包裡查獲，並扣得上開
    甲基安非他命2 包、磅秤1 個及分裝袋128 個。
二、案經臺灣桃園地方法院檢察署檢察官自動檢舉偵查起訴。
    理  由
一、本件認定事實所引用之卷內所有卷證資料（包含人證與文書
    證據、物證等證據）之證據能力，檢察官、被告及其選任辯
    護人於本院審理時均未爭執，且並無證據證明係公務員違背
    法定程序所取得；又卷內之各項文書證據，亦無刑事訴訟法
    第159 條之4 第1 款、第2 款顯有不可信之情況，而不得作
    為證據之情形，或有刑事訴訟法第159 條之4 第3 款其他可
    信特別情況下所製作之文書，而得作為證據，均認有證據能
    力。
二、訊據被告乙○○固對於上開時、地為警會同其男友甲○○，
    在其房內之皮包裡查獲扣得甲基安非他命2 包等情，坦認不
    諱，核與證人即承辦員警簡榮宏於偵查中證稱：「臨檢查獲
    甲○○持有安非他命，其後會同甲○○前往被告住處，在被
    告住處3 樓被告休息之房間內，查獲被告所有之皮包內有甲
    基安非他命2 包、磅秤及分裝袋，當場有詢問被告那兩包是
    什麼，被告就哭泣，並答稱是安非他命」等語（見臺灣桃園
    地方法院96年度偵字第25070 號偵查卷宗第99頁），並有桃
    園縣政府警察局扣押筆錄及扣押物品目錄表、透明結晶物2
    包扣案可證；上開扣案之透明結晶物2 包，經送憲兵司令部
    刑事鑑識中心以GC/MS 氣相層析質譜分析法檢驗結果，確係
    甲基安非他命無訛（2 包共淨重1.0345公克，因鑑驗使用0.
    0265公克，驗餘淨重1.0080公克），亦有憲兵司令部刑事鑑
    識中心97年2 月22日憲直刑鑑字第0970000247號鑑定書存卷
    可憑（見臺灣桃園地方法院檢察署96年度偵字第25070 號偵
    查卷宗第111頁），此部分之事實，首堪認定。
三、被告雖矢口否認持有甲基安非他命犯行，辯稱：毒品不是伊
    的，是證人甲○○栽贓，因伊與甲○○原係男女朋友，於本
    案查獲前數日，伊與甲○○吵架，伊要求甲○○搬離伊上址
    住處云云，然查：
（一）證人甲○○迭於偵查中證稱：「（問：扣案毒品是何人的
      ？）被告的」、「（問：為何先在你身上查獲毒品？）當
      時我想要把部分毒品拿出來後再報警，因為不想讓被告被
      抓到太多毒品」等語（見臺灣桃園地方法院檢察署97年度
      偵字第25070 號偵查卷宗第38頁），復於本院審理中證稱
      ：「（問：96年10月16日上午8 時許，你是否帶著警察查
      獲被告皮包內有安非他命？）是，記憶中是那個時間，確
      實是我帶著警察去查獲」、「（問：查獲的地點在哪裡？
      ）在被告國際路住處，就是警察查獲的地點，詳細地址我
      現在不記得」、「（問：查獲地點是在3 樓還是4 樓？）
      整棟都是被告的住宅，而且是在被告房間查獲，至於3 樓
      或4 樓我現在忘記了」、「（問：你跟被告本來是否男女
      朋友？）是」、「（問：是否因為跟被告吵架？）是」、
      「（問：原因為何？）因為我要把被告的安非他命還有其
      他毒品都拿去丟掉，所以被告不開門」、「（問：你帶警
      查獲之前你進去被告房屋時，被告在做什麼？）我沒有看
      到被告，但我看到被告的車子，所以知道他在家，我想他
      在睡覺」、「（問：你在偵查中說你要把被告屋內的毒品
      拿了以後，再報警抓他？）是」、「（問：毒品你是在哪
      裡拿的？）客廳的電視櫃的抽屜，因為那是我一、二天前
      偷偷從被告的房間化妝台抽屜裡拿在放在客廳抽屜，所以
      當天我是到電視櫃抽屜拿的」、「（問：你拿那些毒品要
      做什麼？）要拿去給警察」、「（提示臺灣桃園地方法院
      檢察署96年度偵字第25070 號偵查卷宗第33頁簡訊，問：
      該簡訊係何人傳給你？）被告」、「（問：簡訊內容？）
      就是我把被告的毒品藏在電視櫃，被告要我拿出來還給她
      」、「（問：你是否因為被告跟你吵架，把你鎖在門外，
      電話又不接，所以你指證被告持有安非他命？）本案查獲
      的安非他命本來就是被告的，只是因為被告把我鎖在門外
      ，我才決定去報警」、「（問：偵查中檢察官問你為何先
      在你身上查獲毒品，你答稱當時我是想要把部分毒品拿出
      來後再報警，因為不想讓被告被抓到太多毒品，你的意思
      是，你要把被警方在你車上查到的毒品拿去藏起來？）我
      當時帶著毒品騎車出去，正在思考要拿去丟掉或是拿去報
      警，後來決定要去報警，就被抓了」、「（問：你既然知
      道被告毒品的藏放處，你為何不直接去警察局報警，告訴
      警察局被告毒品在什麼地方就好，而要隨身帶著毒品，這
      樣就被警察查獲你持有毒品？）我本來是想要拿去丟掉，
      後來想想去報警算了」等語（見本院98年度易字第877 號
      刑事卷宗第17至21頁背面）。證人甲○○毫無避諱坦認於
      本案查獲前確曾與被告有口角爭執，惟渠等口角爭執之原
      因係甲○○要將被告之毒品拿去丟掉而藏放在電視櫃一節
      ，有甲○○提出之簡訊1則（內容為：07/10/15 04 ：48P
      M你不接電話藥又不跟我拿出來我今天有客人又訂你說起
      床一定拿出來請你不要干涉我要賣的東西再不跟我拿出來
      我上班你要送到我店裡如沒有我看你把藥？）在卷可查（
      見臺灣桃園地方法院檢察署96年度偵字第25070 號偵查卷
      宗第33頁），被告亦承認該簡訊係伊傳予證人甲○○，足
      見證人甲○○所證稱擔心被告販賣毒品而曾藏放毒品在被
      告住處之電視櫃，因而與被告發生口角爭執一節確屬可採
      ，再參以被告與證人甲○○原為男女朋友，渠等關係密切
      ，縱有口角爭執，衡情甲○○亦無故意歪曲事實，誣指被
      告入罪之理。況證人甲○○就扣案甲基安非他命係被告所
      有一事前後證述均一致相符，是其上開證述自屬可信。
（二）又扣案甲基安非他命2 包係在被告休息之房間內其所有之
      皮包裡查獲，已如前述。又證人即查獲員警簡榮宏於偵查
      中證稱：「（問：你們進到被告住處如何查獲毒品？）甲
      ○○帶我進去，說被告之房間在3 樓，甲○○敲門，被告
      出來應門，我就問被告認不認識甲○○，被告說認識，是
      男女朋友吵架，我告訴被告說甲○○說你販賣毒品，可不
      可以讓我們看一下，她同意，我們就進入房間目視，後來
      從被告隨身皮包內查獲安非他命毒品、磅秤及分裝袋」、
      「（問：你們發現毒品的皮包當時在被告房間內？）是，
      在化妝台上」、「（問：查獲被告時她的反應？）她哭，
      我們問他這是什麼，她說安非他命」等語（見臺灣桃園地
      方法院檢察署96年度偵字第25070 號偵查卷宗第99頁），
      由被告於查獲當時員警詢問其該2 包透明結晶係何物，其
      即刻答稱是安非他命，顯與一般人若在其隨身皮包內查獲
      非其所有之物，皆會答稱該物非己所有且不知是何物之常
      情不符。又被告與甲○○於96年10月16日上午8 時本案查
      獲前日已因甲○○藏放被告之毒品一事發生口角糾紛，有
      上開被告傳予甲○○之簡訊在卷可查，已如前述，被告亦
      自承因口角有要求甲○○搬離其住處，是甲○○自斯時起
      應難以接近被告之房間，遑論接近被告所有之隨身皮包放
      入毒品栽贓，被告辯稱在其隨身皮包內查獲扣案甲基安非
      他命係甲○○栽贓云云，實難認可採。
（三）綜上事證，足認被告確有持有上開甲基安非他命之犯行，
      被告所辯，顯係卸責狡飾，不足採信，本件事證已臻明確
      ，應依法論科。又被告於審理中當庭要求實施測謊，然本
      院認本案事隔至今已1 年，再對被告及證人甲○○實施測
      謊已無實益，併附敘明。
四、查甲基安非他命係毒品危害防制條例第2 條第2 項第2 款所
    定之第二級毒品，核被告所為，係犯毒品危害防制條例第11
    條第2 項之持有第二級毒品罪，檢察官於起訴書就被告所犯
    法條載為同條例第10條第2 項之施用第二級毒品罪，因起訴
    書犯罪事實欄已載明被告持有甲基安非他命之事實，是該所
    犯法條之記載顯係誤載，應予更正。爰審酌被告之犯罪動機
    、智識程度、生活狀況，犯罪後否認犯行，態度難認良好，
    惟其非法持有甲基安非他命之數量尚少等一切情狀，量處如
    主文所示之刑，併諭知如易科罰金之折算標準。扣案第二級
    毒品甲基安非他命2 包（驗餘共淨重1.0080公克），不問屬
    於犯人與否，應依毒品危害防制條例第18條第1 項前段規定
    沒收銷燬之。上開毒品之包裝袋（小型透明夾鍊袋）2 個，
    有防止毒品裸露、逸出及潮濕之功用，便於攜帶持有，為供
    被告犯罪所用之物，且屬被告所有，應依刑法第38條第1 項
    第2 款規定沒收之。至扣案之磅秤1 個及分裝袋128 個，均
    難認與被告持有上開毒品之犯行有關，爰不予宣告沒收。
據上論斷，應依刑事訴訟法第第299 條第1 項前段，毒品危害防
制條例第11條第2 項、第18條第1 項前段，刑法第11條前段、第
41條第1 項前段、第38條第1 項第2 款，判決如主文。
本案經檢察官李安蕣到庭執行職務。
中    華    民    國    98    年    11    月    13    日
                  刑事第八庭    法  官  張明儀
以上正本證明與原本無異。
如不服本判決應於收受判決後10日內向本院提出上訴書狀，並應
敘述具體理由。其未敘述上訴理由者，應於上訴期間屆滿後20日
內向本院補提理由書( 均須按他造當事人之人數附繕本) 「切勿
逕送上級法院」。
                                書記官  邱仲騏
中    華    民    國    98    年    11    月    13    日
附錄本案論罪科刑之法條：
毒品危害防制條例第11條第2項
持有第二級毒品者，處 2 年以下有期徒刑、拘役或新臺幣 3 萬
元以下罰金。
毒品危害防制條例第18條第1項
查獲之第一、二級毒品及專供製造或施用第一、二級毒品之器具
，不問屬於犯人與否，均沒收銷燬之；查獲之第三、四級毒品及
製造或施用毒品之器具，無正當理由而擅自持有者，均沒入銷燬
之。但合於醫藥、研究或訓練之用者，得不予銷燬。


司法院資訊處製作；財團法人民間司法改革基金會備份。
